臺灣桃園地方法院刑事判決　　　 　96年度審易字第73號
公　訴　人　臺灣桃園地方法院檢察署檢察官
被　　　告　甲○○
上列被告因違反著作權法案件，經檢察官提起公訴（96年度偵字
第9410號），被告於本院審理中，就被訴事實為有罪之陳述，經
本院告知簡式審判程序意旨，並聽取公訴人及被告之意見後，裁
定改依簡式審判程序審理，並判決如下：
    主  文
甲○○擅自以公開傳輸之方法，侵害他人之著作財產權，處有期
徒刑肆月，減為有期徒刑貳月，如易科罰金，以新台幣貳仟元折
算壹日，緩刑貳年。
    事  實
一、甲○○明知如附件所示之電影視聽著作係屬美商迪士尼企業
    股份有限公司、美商二十世紀福斯影片股份有限公司、美商
    環球影片製作有限責任合夥、美商哥倫比亞影片股份有限公
    司、哥倫比亞亞洲影片製作公司、美商新線製作股份有限公
    司、美商派拉蒙影片股份有限公司等7 家電影公司享有著作
    財產權之視聽著作物，未經前開擁有著作財產權公司之同意
    或授權，均不得擅自公開傳輸。詎竟基於侵害他人著作財產
    權之犯意，自民國95年4 月間某日起，在其位於桃園縣大園
    鄉埔心村埔心96之46號住處，利用個人電腦及網際網路設備
    連線上網，在苑文欣所架設之學生加油網（網址http://www
     2.2b student.com） 所提供之網域空間，架設「傲客論壇
    」網站（網址http://zxcpaz.2bstudent.com/index.php）
    ，設立「影片欣賞區」，免費提供BT、CB等下載連接點的方
    式，供不特定網友瀏覽、下載及收看如起訴書附件所示電影
    檔案，迄於96年2 月12日下午2 時33分許止，經警循線通知
    至內政部警政署保安警察第二總隊第一大隊第三中隊高雄分
    隊說明，而悉上情。
二、案經美商迪士尼企業股份有限公司、美商二十世紀福斯影片
    股份有限公司、美商環球影片製作有限責任合夥、美商哥倫
    比亞影片股份有限公司、哥倫比亞亞洲影片製作公司、美商
    新線製作股份有限公司、美商派拉蒙影片股份有限公司訴由
    內政部警政署保安警察第二總隊第一大隊第三中隊報告臺灣
    桃園地方法院檢察署檢察官偵查起訴。
       理   由
一、上揭犯罪事實業據被告甲○○於警詢、偵查及本院審理時中
    坦承不諱，核與證人即學生加油網負責人苑文欣、告訴代理
    人乙○○於警詢指述之情節相符，復有「傲客論壇」網站之
    網頁電磁紀錄列印資料、網址http://zxcpaz.2bstudent.
    com/index.php 之申登人資料、維護網域空間之來源IP、網
    路線路裝機人資料，網站管理者之連絡電子郵件信箱及行動
    電話之申請人資料，來源IP資料及財團法人電影及錄影著作
    保護基金會鑑識報告等件存卷足參，本件事證明確，被告犯
    行，應堪認定。
二、核被告所為係犯著作權法第92條擅自以公開傳輸之方法侵害
    他人著作財產權罪。按刑事法若干犯罪行為態樣，本質上原
    具有反覆、延續實行之特徵，立法時既予特別歸類，定為犯
    罪構成要件之行為要素，則行為人基於概括之犯意，在密切
    接近之一定時、地持續實行之複數行為，倘依社會通念，於
    客觀上認為符合一個反覆、延續性之行為觀念者，於刑法評
    價上，即應僅成立一罪，俾免有重複評價、刑度超過罪責與
    不法內涵之疑慮，例如經營、從事業務、收集、販賣、製造
    、散布等行為概念者是（最高法院95年度臺上字第1079號判
    決意旨）。本案被告基於公開傳輸多數影片之單一犯意，於
    同一網站之各下載專區、院線長片影區持續提供不特定多數
    之網路使用人連結、下載影片之管道，擅自以公開傳輸之方
    法侵害他人著作財產權，其行為本質上有反覆、延續實施之
    性質，應評價為單純一罪，此亦為檢察官所是認（起訴書第
    5 頁）。被告以一行為同時侵害犯罪事實欄所示多數著作財
    產權人之權利，為想像競合犯，從一著作權法第92條罪名處
    斷。爰審酌被告素無犯罪前科、素行良好，正值青年在學，
    因思慮不周，侵害告訴人等之著作財產權，未據以牟利、且
    犯罪後坦承犯行不諱，態度良好等一切情狀，量處有期刑徒
    刑四月。又被告犯罪在96年4 月24日以前，合於中華民國九
    十六年罪犯減刑條例第2 條第1 項第3 款之規定，爰減其宣
    告刑二分之一，並諭知易科罰金之折算標準。查被告前未曾
    因故意犯罪受有期徒刑以上刑之宣告，有臺灣高等法院被告
    前案紀錄表附卷可查，其此次因一時失慮而觸法，犯後已表
    明悔悟之意，堪信其經此刑事訴追之教訓後，當知警惕而無
    再犯之虞，因認前開宣告刑以暫不執行為適當，爰依刑法第
    74條第1 項第1 款規定，併予宣告緩刑2 年，以啟自新。
據上論斷，應依刑事訴訟法第273 條之1 第1 項、第299 條第1
項前段，著作權法第92條，刑法第11條、第55條、第41條第1 項
前段、第74條第1項第1 款，判決如主文。
中　　華　　民　　國　　96　　年　　7 　　月　　30　　日
   　　　　　　     　　刑事庭法　官  江振義
以上正本證明與原本無異。
如不服本判決，應於判決送達後10日內向本院提出上訴狀（應附
繕本），其未敘述上訴理由者，應於上訴期間屆滿後20日內補提
理由書狀於本院，上訴於臺灣高等法院。
　　　　　　　　　　　　　　　書記官　林韡婷
中　　華　　民　　國　　96　　年　　7 　　月　　30　　日
附錄本案論罪科刑法條全文
著作權法第92條
擅自以公開口述、公開播送、公開上映、公開演出、公開傳輸、
公開展示、改作、編輯、出租之方法侵害他人之著作財產權者，
處3 年以下有期徒刑、拘役、或科或併科新臺幣75萬元以下罰金
。
